

# Juan Ignacio Ruiz Pitton

Apasionado profesional del audio con una sólida experiencia y trayectoria en diferentes áreas de la industria. Con posibilidades y privilegio de trabajar en diversos roles, lo cual ha permitido en lo personal adquirir habilidades únicas y versátiles en el mundo del sonido;

Con habilidades comerciales, de gestión, trabajo en equipo, sound design, post-producción, edición de audio, composición musical, mezcla, grabación e implementación de audio en video juegos.

#### CONTACTO

 $\bigvee$ 

juanignacioruiz02@gmal.com



+5402616028842



Mendoza - Argentina.

## FORMACIÓN ACADÉMICA

- Especialización en Audio (IMAS, 2019).
- Especialización "Técnicas de grabación y mezcla" (IMAS, 2020)
- Especialización "Audio para Video Juegos" (UTN, 2023) - En curso.

#### **OTROS CONOCIMIENTOS**

- Data Entry.
- Producción Musical.
- Producción de Bandas Sonoras.
- Ableton Live y Pro Tools.

#### **IDIOMAS**

Inglés

Nivel Oral: Basico Escrito: Intermedio.

#### **EXPERIENCIA LABORAL**

#### Asistente de estudio de Post-Producción

Filmandes Mendoza, (Enero 2020 - Febrero 2021).

- Diseño, Edición, Sound Desing y Mezcla.
- Manejo de clientes y reuniones.

## Grabación en set para serie de TV

Paka Paka, (Febrero - Marzo 2020).

- Microfoneo de actores e actrizes.
- Encargado de la planilla de audio.
- Grabación en set.
- Post-producción: Edit y Mezlca.

# Sound Designer and Env Artist Unreal Engine

CriptoCountry, (Febrero 2021 - Agosto 2022)

- Sound Designer del proyecto.
- Implementación de audio en engine.
- Diseño de entornos y paisajes en Unreal Engine.

#### Sound Designer and Env Artist.

Bitionz, (Marzo 2022 - Agosto 2023)

- Sound Designer del proyecto.
- Implementación de audio en engine.
- Diseño de entornos y paisajes.
- Productor musical de banda sonora del proyecto.